臺灣士林地方法院民事裁定
111年度抗字第153號
抗  告  人  葉沛儒  




相  對  人  盛林資產管理股份有限公司

法定代理人  朱茂松  



上列當事人間聲請本票裁定事件，抗告人對於中華民國111年5月
19日本院111年度司票字第5491號裁定提起抗告，本院裁定如下
：
    主  文
抗告駁回。
抗告程序費用新臺幣壹仟元由抗告人負擔。
    理  由
一、按執票人向本票發票人行使追索權時，得聲請法院裁定後強
    制執行。執票人向本票債務人行使追索權時，得要求被拒絕
    承兌或付款之票載金額約定利息，或自到期日起如無約定利
    率者，依年利6釐計算之利息。票據法第123條、第124條準
    用第97條第1項第1、2款各有明文。又本票執票人依上開法
    條之規定，聲請法院裁定許可對發票人強制執行，係屬非訟
    事件程序，法院僅就形式上審查得否准許強制執行，此項裁
    定並無確定實體上法律關係存否之效力，如發票人就票據債
    務之存否有爭執時，應由發票人提起確認之訴，以資解決（
    最高法院56年台抗字第714號、57年台抗字第76號裁判意旨
    參照）。
二、抗告意旨略以：伊固簽發如原裁定主文所示之本票（下稱系
    爭本票）交予相對人，但伊與相對人間已無債權債務關係，
    系爭本票基礎原因關係不存在，原裁定逕為准許系爭本票強
    制執行，顯有違誤，爰依法提起抗告，求予廢棄原裁定等語
    。
三、經查，相對人主張其執有系爭本票，經屆期提示未獲付款，
    依票據法第123條規定聲請裁定准許強制執行，業據提出與
    所述相符之系爭本票為證，而系爭本票已具備本票應記載事
    項，合於票據法第120條規定，形式上觀之，屬有效之本票
    ，並已屆到期日，其聲請裁定准許強制執行，原裁定據以准
    許，核無不合。抗告意旨固謂兩造已無債權債務關係，系爭
    本票基礎原因關係不存在等情，然此核屬票據債權存否之實
    體爭執事項，揆諸首揭說明，應由抗告人另行提起訴訟加以
    確認，要非本件非訟程序所得審究。從而，原裁定以系爭本
    票自形式上審查，已可認係有效票據，依票據法第123條規
    定准予強制執行，核無不合，抗告論旨指摘原裁定不當，求
    予廢棄，為無理由，應予駁回。
四、據上論結，本件抗告為無理由，爰裁定如主文。
中　　華　　民　　國　　111 　年　　7 　　月　　12　　日
                  民事第三庭  法  官  李嘉慧
以上正本係照原本作成。
如不服本裁定，僅得於收受本裁定正本送達後10日內，以適用法
規顯有錯誤為理由，向本院提出再抗告狀（須按他造當事人之人
數附繕本及繳納再抗告裁判費新臺幣1,000元）。再抗告時應提
出委任律師或具有律師資格之人之委任狀；委任有律師資格者，
另應附具律師資格證書及釋明委任人與受任人間有民事訴訟法第
466條之1第1項但書或第2項所定關係之釋明文書影本。
中　　華　　民　　國　　111 　年　　7 　　月　　12　　日
                              書記官  林瀚章